【裁判字號】    95,軍上,21
【裁判日期】    950425
【裁判案由】    違反職役職責
【裁判全文】
臺灣高等法院刑事判決                  95年度軍上字第21號
上  訴  人
即  被  告  甲○○
                    海軍宜陽軍.
                    海軍第59.
                    （在國防部北部地方軍事看守所羈押中）
上列上訴人即被告因違反職役職責案件，不服國防部高等軍事法
院，九十五年上訴字第００七號，中華民國九十五年三月七日判
決（起訴案號：國防部北部地方軍事法院檢察署九十四年訴字第
三一０號；初審案號：國防部北部地方軍事法院九十四年信審字
第三三三號）提起上訴，本院判決如下：
    主  文
上訴駁回。
    理  由
一、按軍事審判法第一百八十一條第五項規定，被告不服高等軍
    事法院宣告有期徒刑之上訴判決者，得以判決違背法令為理
    由，向高等法院提起上訴。是不服高等軍事法院宣告有期徒
    刑判決而向高等法院提出上訴者，非以原判決違背法令為理
    由者不得為之，此為其上訴之法定要件。若上訴理由狀並未
    依據卷內訴訟資料，具體指摘原判決不適用法則或如何適用
    不當，或所指摘原判決違法情事，顯與法律規定得為向高等
    法院提出上訴之上訴理由違法情形不相適合時，均應認為其
    上訴為違背法律上之程式，應予駁回，此觀諸軍事審判法第
    一百七十九條、刑事訴訟法第三百九十五條前段之規定至明
    。
二、本件國防部高等軍事法院判決認定上訴人即被告甲○○（民
    國｛下同｝九十四年八月二十五日入伍，義務役）係海軍宜
    陽軍艦二兵食勤兵，前於九十三年間因傷害罪，經臺灣士林
    地方法院判處有期徒刑七月確定，於九十四年六月十九日執
    行完畢出監。入伍後仍不知悛悔惕勵，於九十四年十一月十
    三日十一時（起訴書記載為七時）許，自臺灣艦泊地休假離
    營，原應於同日二十一時返營銷假，竟因甫至艦上服役，尚
    未適應而逾假不歸，匿居臺北縣淡水鎮一帶。迨九十四年十
    一月二十一日八時許，始由家人聯繫單位長官，轉請板橋憲
    兵隊緝逃小組負責人林育德一等士官長至臺北縣淡水鎮○○
    街一０八號二樓帶同返艦之事實，迭據被告甲○○於偵、審
    中坦承不諱，復經證人林育德、許位彰、林俊宏結證被告無
    故離去職役及如何返營投案等經過綦詳（國防部高等軍事法
    院九十五年三月三日審判筆錄），並有海軍宜陽軍艦九十四
    年十一月二十日洳宜字第０九四００００六六四號函所檢附
    甲○○逃亡包括原因調查報告表、基本資料表及存證信函等
    在卷（偵查卷第二頁至第十頁）可參，被告亦自承係因壓力
    過大，假滿不歸逾六日，始由家人通知單位幹部轉請板橋憲
    兵隊陪同返營投案等情不諱（國防部北部地方軍事法院九十
    四年十一月二十一日訊問筆錄及九十五年一月十二日簡式審
    判筆錄、國防部高等軍事法院九十五年三月三日審判筆錄）
    。因認被告犯罪事證明確，已構成陸海空軍刑法第四十條第
    一項無故離去職役逾六日罪，並以公訴意旨認被告係涉犯陸
    海空軍刑法第三十九條第一項前段意圖長期脫免職役而離去
    職役罪嫌，尚有錯誤，爰予變更起訴法條。而國防部北部地
    方軍事法院未詳察究明，逕依公訴意旨論罪處刑，認事用法
    顯有違誤，應撤銷國防部北部地方軍事法院之初審判決並自
    為判決。且以被告前於九十三年間因傷害罪，經臺灣士林地
    方法院判處有期徒刑七月確定，於九十四年六月十九日執行
    完畢出監之事實，有國防部北部地方軍事法院檢察署向法務
    部查詢被告前科紀錄及執行完畢日期查註紀錄表附卷可稽。
    經審酌被告之品行、犯罪之動機，及於犯後坦承犯行之態度
    等一切情狀，量處被告甲○○有期徒刑七月。本院審酌國防
    部高等軍事法院上開判決之認事及用法，俱無違誤，量刑亦
    甚允當，於法並無不合，應予維持。
三、被告提起上訴意旨以其已誠心悔悟，亟思早日完成服役，請
    輕判給予自新向上之機會云云，並未指摘國防部高等軍事法
    院之判決有何違背法令，自非適法之上訴理由，應予駁回。
據上論斷，應依軍事審判法第一百七十九條，刑事訴訟法第三百
九十五條前段，判決如主文。
中    華    民    國    95    年    4     月    25    日
                  刑事第十五庭審判長法  官  吳昭瑩
                                    法  官  王梅英
                                    法  官  王麗莉
以上正本證明與原本無異。
不得上訴。
                                    書記官  洪秋帆
中    華    民    國    95    年    4     月    25    日
附錄：本案論罪科刑法條全文
陸海空軍刑法第四十條第一項
無故離去或不就職役逾六日者，處三年以下有期徒刑、拘役或新
台幣三十萬元以下罰金。


司法院資訊處製作；財團法人民間司法改革基金會備份。
